【裁判字號】    92,訴,679
【裁判日期】    921028
【裁判案由】    給付貨款
【裁判全文】
臺灣嘉義地方法院民事判決  九十二年度訴字第六七九號
    原      告  正義股份有限公司
    法定代理人  丙○○
    訴訟代理人  戊○○
                 送達代收人.
    被      告  上好食品行即乙○○
                            住.
    訴訟代理人  丁○○      住.
    被      告  己○○      住.
右當事人間請求給付貨款事件，本院（於九十二年十月二十日辯論終結）判決如左：
    主    文
被告己○○應給付原告新台幣陸拾萬陸仟元及自民國九十二年十月二十日起至清償
日止，按週年利率百分之五計算之利息。
原告其餘之訴駁回。
訴訟費用由被告己○○負擔。
本判決第一項得假執行。
    事    實
甲、原告方面：
一、聲明：如主文所示。
二、陳述：被告上好食品行即乙○○委託被告己○○向原告公司購買及銷售公司產品
    ，並以月結付款之方式與原告結算貨款，被告並表示願就貨款債務部分負連帶清
    償責任。未料被告上好食品行即乙○○自民國九十二年四月起所開立給付貨款之
    支票皆跳票，其支票之發票人是己○○，並由上好食品行即乙○○背書，而無法
    支付貨款，總計尚欠貨款新台幣（下同）六十三萬六千元，原告屢向被告催討，
    被告均置之不理，為此爰依買賣契約之法律關係請求被告連帶給付貨款。
三、證據：提出退票明細表、應收帳款明細表、出貨單及發票為證。
乙、被告上好食品行即乙○○方面：
  一、聲明：駁回原告之訴。
  二、陳述：從未向原告購買產品，未亦在系爭支票後背書。
丙：被告己○○方面：
    認諾原告之請求。
    理    由
一、原告起訴主張：被告於九十二年四月共尚欠原告貨款六十三萬六千元款，並由被
    告己○○簽發支票，再由被告上好食品行即乙○○背書後交付給原告以為支付貨
    款，詎被告所交付之支票均遭退票，且原告屢向被卸催討被告均置之不理，為此
    請求被告應連帶給付原告六十三萬六千元，及法定利息等語。被告上好食品行即
    乙○○則以：未向原告購買產品，未亦在系爭支票後背書；被告己○○則認諾原
    告之請求。
二、本件原告主張之訴訟標的業經被告己○○認諾，此部分自應本於其認諾而為被告
    己○○敗訴之判決。
三、按當事人主張有利於己之事實者，就其事實有舉證之責任，民事訴訟法第二百七
    十七條有明文規定。本件原告主張系爭貨款之產品係被告上好食品行即乙○○所
    購買，並在支票後背書，自應負貨款責任等情，並提出應收帳款明細表、統一發
    票、出貨單及支票為證，然為被告所否認，則依前開說明，此有利原告之事實，
    自應由原告負舉證責任。經查：原告所提出之應收帳款明細表、出貨單均屬原告
    所自製之單據，其報表客戶欄上縱記載被告上好食品行即乙○○，然亦無法證明
    確實單據上之貨品均係被告上好食品行即乙○○向原告所購買，至於統一發票上
    買受人欄上雖亦有被告上好食品行即乙○○之記載，惟以何人名義開立統一發票
    ，在實務上因涉及稅務問題，尚難僅憑統一發票上之買受人即認定為買賣契約之
    買受人，何況，買賣契約之成立生效亦不以開立統一發票為要件；又系爭貨款支
    票後雖有「上好食品行」之商號印文，因與實務上背書之方式不合，是否該印文
    即屬背書本有爭議，且是否為買賣契約之當事人，應以訂立買賣契約之人為何而
    定，而非以票據之發票人或背書人而認定。參酌，本件被告己○○業已認諾原告
    之請求，且訂貨人、收貨人均為被告己○○，業據被告己○○自認在卷，並為原
    告所不爭執，且有出貨單上之簽名為證，則被告上好食品行即乙○○所辯即堪採
    信。此外，原告復無法就其主張有利之事實加以舉證以實其說，其此部分之主張
    ，自難遽予採信。
四、從而，原告依買賣契約之法律關係，請求被告己○○給付貨款六十三萬六千元，
    及自民國九十二年十月二十日起至清償日止，按年息百分之五計算之利息，為有
    理由，應予准許。至於訴請被告上好食品行即乙○○給付部分，如前所述，則無
    理由，應予駁回。
五、本件對於被告己○○部分既係本於其認諾所為之判決，此部分自應依職權宣告假
    執行。
六、據上論結，本件原告之訴一部有理由、一部無理由，並依民事訴訟法第七十九條
    但書、第三百八十四條、第三百八十九條第一項第一款，判決如主文。
中      華      民      國    九十二    年      十      月    二十八    日
~B臺灣嘉義地方法院民事第二庭
~B    法  官  蕭道隆
右為正本係照原本作成
如對本判決上訴須於判決送達後廿日內向本院提出上訴狀
中      華      民      國    九十二    年      十      月    二十八    日
~B    書記官  沈育坤


司法院資訊處製作；財團法人民間司法改革基金會備份。
